# 非同一控制下以零对价并购净资产为负数的公司是否确认商誉？

提问人：linliangdian 时间：2019-02-20 23:36:03
陈版及各位好，
对于非同一控制下以零对价并购净资产（假设与可辨认净资产的公允价值一致）为负数的公司，如何编制合并抵消？
根据查阅以前的答疑：
[http://bbs.esnai.com/forum.php?m](http://bbs.esnai.com/forum.php?m) ... 448&pid=7254874陈版的答复是：
因为账面上长期股权投资为零，所以直接把母子公司相同的报表项目相加（但子公司的实收资本和母公司的资本公积相加），并抵销内部往来余额和内部交易即可，无需其他复杂处理。
但是根据 [http://bbs.esnai.com/forum.php?m](http://bbs.esnai.com/forum.php?m) ... 119&pid=8037175如果是非同一控制下合并，则投资成本 1000 万，与被收购方可辨认净资产于购买日的公允价值（注意：不是账面价值）之间的差额在合并报表层面确认为商誉或负商誉。
那么对于上述情况中，到底在合并报表中是否确认商誉？谢谢！

回答人：chenyiwei
因为你的讨论前提是非同一控制下合并，所以收购价款（ 0 ）与被收购方可辨认净资产公允价值之间的差额仍需确认商誉或负商誉。你看的前一条问题回复应该是针对同一控制下合并的。